臺灣高等法院刑事判決
111年度侵上訴字第58號
上  訴  人  臺灣桃園地方檢察署檢察官 
被      告  張光智





指定辯護人  陳君維律師（法扶律師） 
上列上訴人因被告妨害性自主案件，不服臺灣桃園地方法院108
年度侵訴字第81號，中華民國111年1月11日第一審判決（起訴案
號：臺灣桃園地方檢察署108年度偵字第11883號），提起上訴，
本院判決如下：
    主  文
上訴駁回。
    理  由
一、經本院審理結果，認為第一審判決對被告乙○○為無罪之諭知
    ，核無不當，應予維持，並引用第一審判決書記載之證據及
    理由（如附件）。
二、檢察官上訴意旨略以：
  ㈠告訴人甲 雖未遭被告施暴成傷，然係遭被告以握有其不雅照為間接強制、心理強制之方式，使甲 只能照著被告要求而為；而甲 已說明其患有憂鬱症，因害怕，且案發後精神狀況不好，而直接跟被告下樓，未向櫃臺救助，再去找朋友，跟之前的老闆一起去報警、驗傷，是以不能用「理想被害人形象」判斷甲 是否受害；證人丁○○及戊○○觀察到甲  於陳述被害經過之情緒反應，乃其等親身觀察體驗之內容，可補強甲 證述之真實性，且甲 案發後並未述及曾遭遇其他重大壓力事件，是其情緒反應顯與被告犯行之間具有因果關係；本案是甲 老闆主動要求報警，顯見本案揭露過程，並非甲 主動向偵查機關申告，參以甲 自陳平日與被告並未特別熟識，亦無特殊衝突與嫌隙，無設詞構陷被告犯罪之動機；被告前均選擇少年或未成年人為目標而加以性侵，本案被害人未成年人之特性與前兩案相同，犯罪時間與前案一犯罪時間密接，並經法院判處罪刑確定，益徵被告有本案起訴書所載犯行等語。
　三、惟查：
　  ㈠原審判決對於檢察官所舉證據僅能證明被告與甲 有發生過
      性交行為，然不足以證明被告係以刑法第221條第1項瑣示
      之強制手段為之，而證人丁○○、陳宗吉之證詞無從補強甲
       之證詞，亦無證據證明案發當天杜炳鐘以處理丙○○掌握
      甲 不雅影片為由，聯繫甲 並要求甲 前往被告所在之溫
      情商旅等情，均經原審詳敘理由，核無違證據法則、經驗
      法則及論理法則。
    ㈡按告訴人之告訴，係以使被告受刑事訴追為目的，亦即告
      訴人與被告具有對立性之利害關係，其陳述在本質上存有
      較大之虛偽危險性，為避免嫁禍他人，尤應有補強證據以
      增強告訴人陳述之憑信性，始足為認定被告犯罪事實之依
      據。查：
　　　⒈甲 雖有可能遭受被告之心理強制，惟仍須有相當佐證以
        實其說，是以其指稱，乃因杜炳鐘聯繫其，表示其前男
        友丙○○攝有或握有甲 不雅影片，要求其前往被告所在
        之溫情商旅拿取等情，果有此情，甲 既未向丙○○求證
        ，杜炳鐘及丙○○並否認此情，顯見其指述與事實有悖，
        卷內亦無其他證據可資勾稽，則甲 所指其遭誘騙或脅
        迫一節，實難憑信。
　　　⒉再者，性侵害案件因身處密室，舉證不易，然仍非毫無
        跡證可循，其強度雖非冀求被害人有類如理想型被害人
        之方式呈現，然仍應以相當之證據證明，否則此等罪責
        動輒3年起科，誠屬非輕，於證據之取捨上，仍應循論
        理法則、經驗法則綜合判斷，實屬正辦。以本案而言，
        從甲  案發時及案發後離去旅店之歷程，觀察其言行無
        何異樣，亦無其他生理或物理跡證可佐其曾遭其他強制
        行為，又因甲 自身之身心、精神狀況，而無從憑認其
        在丁○○及戊○○面前表達之情緒反應，與被告之犯罪行為
        有因果關係，從而尚難以該二位證人之證詞補強甲 之
        指訴。
　　　⒊至於本案縱非甲 主動向偵查機關申告揭露、有無設詞誣
        攀被告犯罪之動機等情，究非證明強制性交罪中，違反
        被害人意願或性自主決定權要件之情況證據或間接證據
        ；而被告於他案犯行，亦與本案犯行無涉，難以比附援
        引。
　　　⒋綜整上述，本案僅有甲 單方指述，卷內其他證據又不足
        以補強其陳述之真實可信，依罪證有疑、利於被告之證
        據法則，即難認被告有起訴書所指之犯行。
四、綜上所述，依現有證據，實尚難對被告形成有罪之確信，原
    審因此對其為無罪之諭知，所為論斷核無違誤。檢察官猶執
    前詞上訴，指摘原判決不當，為無理由，應予駁回。　　　
據上論斷，應依刑事訴訟法第368條、第373條，判決如主文。
本案經檢察官朱曉群提起公訴，檢察官林佳勳提起上訴，檢察官
侯千姬到庭執行職務。
中　　華　　民　　國　　111 　年　　7 　　月　　6 　　日
                  刑事第十三庭  審判長法　官  洪于智
                                      法　官  黃惠敏
                                      法　官  黃玉婷
以上正本證明與原本無異。
被告不得上訴。
檢察官如不服本判決，應於收受送達後20日內向本院提出上訴書
狀，惟須受刑事妥速審判法第9條限制。其未敘述上訴之理者，
並得於提起上訴後20日內向本院補提理由書(均須按他造當事人
之人數附繕本)「切勿逕送上級法院」。
刑事妥速審判法第9條：
除前條情形外，第二審法院維持第一審所為無罪判決，提起上訴
之理由，以下列事項為限：
一、判決所適用之法令牴觸憲法。
二、判決違背司法院解釋。
三、判決違背判例。
刑事訴訟法第 377 條至第 379 條、第 393 條第 1 款之規定，
於前項案件之審理，不適用之。
                                      書記官  傅國軒
中　　華　　民　　國　　111 　年　　7 　　月　　7 　　日
附件
臺灣桃園地方法院刑事判決
108年度侵訴字第81號
公　訴　人　臺灣桃園地方檢察署檢察官 
被　　　告　乙○○　男　(民國00年0月00日生)
　　　　　　　　　　身分證統一編號：Z000000000號
　　　　　　　　　　籍設桃園市○○區○○○街000號
                    （即桃園市○○區○○○○○○
　　　　　　　　　　居○○市○○區○○○街00號4樓
　　　　　　　　　　（另案於法務部○○○○○○○執行中）
選任辯護人　陳君維律師
上列被告因妨害性自主案件，經檢察官提起公訴（108 年度偵字
第11883號），本院判決如下：
    主  文
乙○○無罪。
    理  由
一、公訴意旨略以：被告乙○○結識在夜市販售3C產品之告訴人即
    代號AE000-A108032號女子（民國00年0月生，真實姓名年籍
    詳卷，下稱甲 ）；杜炳鐘（108年6月6日死亡，所涉妨害性
    自主罪等案件，經臺灣桃園地方檢察署檢察官以108年度偵
    字第11883號另為不起訴處分）則係因告訴人之前男友丙○○
    關係而認識。又告訴人於108年3月12日18時許，接獲杜炳鐘
    以LINE通訊軟體聯繫至桃園市○○區○○路00號7樓「溫情商旅
    」702號房間，以取回丙○○在與告訴人交往期間所偷拍之不
    雅照片，告訴人不疑有他，乃依約前往，嗣於翌(13)日0時3
    0分許，抵達上址房內始得知被告在場，詎被告竟基於強制
    性交之犯意，違反告訴人之意願，至同(13)日2時16分止，
    在上開旅館702號房內，強行將告訴人之衣物、褲子褪去，
    命令告訴人至浴室沖澡後，強將告訴人壓制在床，並以其生
    殖器插入告訴人之陰道，續而再將其生殖器插入告訴人之口
    中，直至射精，而為強制性交1次得逞。因認被告涉犯刑法
    第221 條第1 項之強制性交罪嫌等語。
二、按犯罪事實應依證據認定之，無證據不得認定犯罪事實；又
    不能證明被告犯罪者，應諭知無罪之判決，刑事訴訟法第15
    4條第2項及第301條第1項分別定有明文。所謂認定犯罪事實
    之證據，係指足以認定被告確有犯罪行為之積極證據而言，
    該項證據自須適合於被告犯罪事實之認定，始得採為斷罪資
    料，如未能發現相當證據，或證據不足以證明，自不能以推
    測或擬制之方法，以為裁判之基礎。又刑事訴訟上證明之資
    料，無論其為直接或間接證據，均須達於通常一般之人均不
    致有所懷疑，而得確信其為真實之程度，始得據為有罪之認
    定，倘有關被告是否犯罪之證明未能達此程度，而有合理懷
    疑之存在，致使無從形成有罪之確信，根據「罪證有疑，利
    於被告」之證據法則，自不得遽為不利被告之認定（最高法
    院29年上字第3105號、40年台上字第86號、76年台上字第49
    86號判決意旨參照）。再者，檢察官就被告犯罪事實，應負
    舉證責任，並指出證明之方法，刑事訴訟法第161條第1項定
    有明文。是以，檢察官對於起訴之犯罪事實，應負提出證據
    及說服之實質舉證責任。倘其所提出之證據，不足為被告有
    罪之積極證明，或其闡明之證明方法，無從說服法官以形成
    被告有罪之心證，基於無罪推定之原則，應為被告無罪判決
    之諭知（最高法院92年台上字第128號、30年上字第816號判
    決意旨參照）。
三、次按刑事訴訟法第308 條規定：「判決書應分別記載其裁判
    之主文與理由；有罪之判決並應記載犯罪事實，且得與理由
    合併記載。」同法第310 條第1 款規定：「有罪之判決書，
    應於理由內分別情形記載左列事項：一、認定犯罪事實所憑
    之證據及其認定之理由。」同法第154 條第2 項規定：「犯
    罪事實應依證據認定之，無證據不得認定犯罪事實。」而有
    罪判決書理由內所記載認定事實所憑之證據，即為經嚴格證
    明之證據，另在涉及僅須自由證明或彈劾證據證明力之事項
    ，其證據方不限定以有證據能力者為限。然在無罪判決書內
    ，判決書僅須記載主文及理由，而理由內記載事項，為法院
    形成主文所由生之心證，其論斷僅要求與卷內所存在之證據
    資料相符，或其論斷與論理法則無違，通常均以卷內證據資
    料彈劾其他證據之不具信用性，無法證明檢察官起訴之事實
    存在，所使用之證據並不以具有證據能力之證據為限，是本
    案爰不再論述所援引有關證據之證據能力，先予敘明。
四、公訴意旨認被告乙○○涉有上開強制性交罪嫌，無非係以被告
    於警詢及偵查時之供述、證人即告訴人甲 於警詢及偵查時
    之證述、證人丙○○於警詢及偵查時之證述、證人丁○○及陳宗
    吉於偵查中之證述、監視器錄影畫面翻拍照片、內政部警政
    署刑事警察局108年5月13日刑生字第1080030043號鑑定書等
    件為其主要論據。
五、訊據被告堅詞否認有何強制性交之犯行，辯稱：伊沒有和告
    訴人發生性行為，當天是告訴人自己進入702房間，伊後來
    是跟告訴人在房間聊天，在告訴人身上會驗到跟伊同型別之
    DNA，可能是因為有共用浴室或毛巾，所以不小心沾染到等
    語。辯護人則為被告辯稱：告訴人前後所述矛盾，且有多處
    不合常理，又退房時，告訴人並無異樣，也未向人呼救，與
    被告互動正常，況告訴人在702號房時，曾多次接聽電話，
    如果告訴人遭被告為強制性交行為，應不可能自由與他人通
    話，反而更可藉機會向他人求救，但告訴人捨此不為，足徵
    被告並未為強制性交行為等語。
六、經查：
　㈠告訴人有於108年3月13日凌晨0時30分許，前往位在桃園市○○
    區○○路00號7樓「溫情商旅」702號房間，與被告共處一室，
    至同日凌晨2時16分許，始與被告一同離去等情，為被告於
    警詢、偵訊及本院審理時所坦承（臺灣桃園地方檢察署108
    年度偵字第11883號卷【下稱偵卷】第7頁反面、第92頁反面
    ，本院108年度侵訴字第81號卷【下稱本院卷】一第132頁至
    第133頁），並據證人甲 於本院審理時證述明確（見本院卷
    二第128頁），且有監視器錄影畫面截圖在卷可稽（見本院
    卷一第183頁至第208頁），此部分首堪認定。
　㈡被告雖否認有於108年3月13日凌晨與告訴人發生性行為云云
    ，惟查，告訴人於案發後之當日即108年3月13日凌晨6時許
    ，有前往醫院驗傷並進行採檢，經以棉棒採集其外陰部及陰
    道深部，並送請內政部警政署刑事警察局進行鑑定，鑑定結
    論為：⒈被害人外陰部棉棒檢出一男性Y染色體DNA-STR主要
    型別，與涉嫌人乙○○之Y染色體DNA-STR型別相同，不排除來
    自涉嫌人乙○○或與其具有同父系血緣關係之人；⒉被害人陰
    道深部棉棒之男性Y染色體DNA-STR型別檢測結果為混合型，
    不排除混有涉嫌人乙○○或與其具有同父系血緣關係之人，此
    有衛生福利部桃園醫院受理疑似性侵害事件衛部心字第1031
    761584號驗傷診斷書、內政部警政署刑事警察局108年5月13
    日刑生字第1080030043號鑑定書等在卷足憑（見不公開偵卷
    第4頁至第6頁，偵卷第69頁至第70頁），堪認本案在告訴人
    外陰部及陰道深處均檢出與被告相符之DNA型別之事實，可
    見告訴人指稱被告與其有發生性行為一事，應屬實在。被告
    雖辯稱：可能是共用浴室或浴巾時，不小心沾染到云云，誠
    若如此，豈有可能於告訴人的陰道深處採得與被告DNA-STR
    相同型別之檢體，是被告上開所辯，實無足採。
　㈢公訴意旨認被告係以違反甲 意願之方式，與甲 發生性交行
    為，固經證人甲 於警詢、偵訊及本院審理中證述如下：
　⒈於警訊時證稱：伊大概在13日凌晨0時39分進去溫情旅館702
    室，看到沒人本來要走出來，後來就看到杜炳鐘傳LINE來說
    「有人要進去了」，伊一抬頭就看到被告出現，伊有嚇到，
    被告一進來就把伊摟去坐在他大腿上亂摸，伊掙扎要起來，
    被告就很兇的說：「你坐下」、「妳手上有把柄在我這裡」
    、「你的不雅影片在我這裡」之類的話，伊覺得很害怕，被
    告指的把柄應該是伊前男友偷錄伊的不雅影片。被告後來就
    開始動手脫伊的衣服，把伊脫光後就叫伊去洗澡，伊只能照
    做，但心裡覺得很害怕，因為被告看起來很兇，伊也怕他身
    上會不會有其他武器，伊洗好澡出來，被告也脫光他的衣服
    ，被告有把生殖器插入伊的陰道，被告一開始有帶保險套，
    後來被告把保險套拿掉，最後有射精，是硬射在伊嘴巴裡等
    語（見偵卷第22頁至第24頁）。
　⒉於偵訊時證稱：當時伊依杜炳鐘說的進入702號房間，電視與
    燈光都是打開的，但沒有人，伊準備要離開時，突然看到被
    告走進來，被告不讓伊出去，接著被告把伊壓在他的腿上不
    讓伊動，並威脅不要亂動，要伊乖乖聽話，伊有掙扎，但伊
    不確定被告身上是否有帶利器，被告說他握有伊的不雅照片
    ，不想外洩的話，就要乖乖聽話。接著被告就把伊的上衣、
    長褲、内褲、内衣都脫掉，叫伊去沖澡，伊沖完澡出來，被
    告就把伊壓在床上，伊有挣扎，但被告還是說他握有伊的把
    抦，要伊乖乖聽話，被告就戴保險套，並將生殖器插入伊的
    下體，後來被告把保險套拿掉，繼續插入伊的下體，再把生
    殖器放在伊的口中，射精在伊的口中，伊覺得很噁心，就趕
    緊跑去浴室漱口等語（見偵卷第76頁至第78頁）。
　⒊於本院審理時證稱：當時杜炳鐘與伊相約在溫情旅館，伊想
    要去確認是不是有杜炳鐘說的不雅影片，伊進到房間後發現
    沒人，本來要離開，被告就走進來，被告攔住伊，不讓伊出
    去，然後就把伊壓在床上，伊有反抗，但被告說如果不配合
    ，就要把不雅影片公開，後來被告就把伊的衣服都脫掉，並
    叫伊去洗澡，伊洗完澡後，被告就把伊壓在床上，跟伊發生
    性行為，被告有戴保險套，然後將生殖器插入伊的下體，後
    來被告拔掉保險套，又再次插入伊下體，最後射精在伊嘴巴
    內，伊覺得很噁心，就去洗手台吐掉。被告為強制性交的過
    程中，伊有抗拒，也有想要逃出702號房等語（見本院卷二
    第111頁至第131頁）。
  ⒋觀諸證人甲 上開證述，雖一致證稱被告先強行褪去其身上衣
    物，命其進入浴室洗澡，待其洗完澡後，又將其壓制在床上
    ，並以生殖器插入其陰道，復將生殖器插入其口中之方式，
    對其為強制性交行為等情。然而，告訴人就被害經過所為之
    陳述，其目的在於使被告受刑事訴追處罰，與被告處於絕對
    相反之立場，是告訴人縱立於證人地位具結而陳述，其供述
    證據之證明力仍較予被告無利害關係之一般證人之陳述為薄
    弱。從而，告訴人就被害經過之陳述，除須無瑕疵可指，且
    須就其他方面調查又與事實相符，亦即仍應調查其他補強證
    據以擔保其陳述確有相當之真實性，始得採為論罪科刑之依
    據。
  ㈣本案其餘事證均不足以充分補強證人甲 上開證述內容：
  ⒈證人甲 雖有於案發當日前往醫院驗傷並進行採檢，並於其外
    陰部及陰道深處檢出與被告相符之DNA 型別，然此部分至多
    僅能認定被告有於證人甲 驗傷前與之發生性交行為之事實
    ，尚無從推論被告即係以違反甲 意願之方式為之，是此部
    分尚不足以做為甲 證述有遭被告強制性交之補強證據。
  ⒉又依證人甲 上開證述，可知其遭被告壓制在床上時，有掙扎
    反抗之情形，誠若證人甲 所述屬實，被告要將極力反抗之
    證人甲 壓制於床上，衡情拉扯力道應非輕微，極有可能於
    拉扯過程中造成證人甲 身體受有淤青或紅腫之傷勢，又證
    人甲 遭被告強制性交之過程中，若有持續扭動、掙扎，被
    告應會以更強烈之方式壓制，方能遂行其強制性交行為，是
    從上述整體情節觀察，被告對證人甲 所為之拉扯、壓制等
    舉動，衡情會對證人甲 身體產生一定程度之傷勢，然而，
    觀諸卷附之驗傷診斷書記載：「甲 頭面部、頸肩部、胸腹
    部、背臀部、四肢部均無明顯外傷」等語（見不得閱覽偵卷
    第4 頁），可見證人甲 於驗傷之際，其身體並無任何外傷
    存在，則被告是否確有對證人甲 為前述之強制行為，已有
    可疑。
  ⒊再者，證人甲 於本院審理時證稱：伊事發後跟被告一起搭電
    梯離開，被告要伊騎車載他去牽車，所以伊有騎車載被告去
    巷子牽車等語（見本院卷二第127頁至第128頁），顯見被告
    與證人甲 立場並非明顯對立，否則，若被告確有對證人甲 
    為強制性交行為，過程中又若如證人甲 所述，被告有施以
    強制力壓制證人甲 ，則被告應可想見證人甲 對其敵對意識
    甚高，並非願意順從之人，故於強制性交行為完畢後，為免
    證人甲 向人呼救或報警，理應盡速逃離現場，然被告卻能
    與證人甲 一同從容離去，完全不擔心證人甲 趁機向旅館人
    員或路人呼救，徒增其遭立即逮捕之風險，此外，證人甲 
    於案發後仍願意與被告一同搭乘電梯，並願意搭載被告前去
    巷弄內牽車，絲毫不擔心被告利用單獨相處之機會，或趁取
    車而四下無人之際，再度對其為侵犯行為， 是證人甲  之
    事後反應，已有多處與常情相悖，甚為可疑。復本院當庭勘
    驗溫情旅館提供之監視器錄影畫面（見本院卷一第108頁至2
    08頁），由勘驗結果可知，被告離開旅館房間時，證人甲 
    均緊跟在側，於行進間，證人甲 有拿出手機使用、通話，
    且證人甲 神情自若，並無衣衫不整或驚慌失措、逃跑之舉
    動，對被告更無嫌惡、畏懼之表現，果若證人甲 確遭被告
    為強制性交行為，衡情應當悲憤害怕、餘悸猶存，並會趁機
    對外求援，對被告之態度更是避之唯恐不及，豈可能如此輕
    鬆自在，實與一般人遭性侵害之情緒反應及作為截然不同。
  ⒋此外，證人甲 於本院審理時證稱：伊在房間內遭被告性侵之
    前，以及性侵之後，還有離開房間要去搭電梯前，都有打電
    話給丁○○等語（見本院卷二第122頁、第127頁），核與證人
    丁○○於本院審理時證稱：3月12日晚上至13日凌晨間，甲 大
    概有打2通電話等語相符（見本院卷二第169頁），誠若被告
    有對證人甲 為強制性交行為，豈有可能讓證人甲  自由使
    用手機，使其有對外聯繫之機會，又若證人甲 既能自由對
    外聯繫，大可利用電信通話或通訊軟體之通話、訊息功能而
    對外求援，豈有捨此不為之理，亦屬可疑。
  ⒌末以，證人甲 雖一再指稱：當時是杜炳鐘與伊聯絡，聲稱丙○○有偷拍伊的不雅照片，要約在溫情商旅702號房見面處理
    ，後來被告以公開不雅影片作為威脅，要求伊配合云云，然
    而，關於證人甲 係受不雅影片還是不雅照片要脅一事，證
    人甲 於警詢先證稱：杜炳鐘在電話裡跟伊說丙○○有偷拍不
    雅影片等語（見偵卷第22頁反面），然於偵訊時改稱：杜炳
    鐘說丙○○有伊的不雅照片等語（見偵卷第76頁反面），是證
    人甲 之證述，已有前後不一致之情形，又證人杜炳鐘於108
    年6月6日死亡，有個人基本資料查詢表在卷可稽（見偵卷第
    86頁），其於108年3月31日警詢時，雖有坦承認識證人甲 
    與丙○○，惟否認有以不雅照片邀約證人甲  至溫情商旅一事
    ，亦稱其不認識被告等語（見偵卷第16頁至第18頁），另證
    人丙○○於警詢、偵訊及本院審理時，雖坦承認識杜炳鐘，惟
    否認有偷拍證人甲 之不雅照片、影片，也表示不認識被告
    等語（見偵卷第27頁至第28頁、第89頁至第90頁，見本院卷
    二第184頁至第186頁），是卷內既無證人甲 所指稱之不雅
    照片或影片可作為證據，也無證據證明案發當天杜炳鐘確有
    與證人甲 聯繫，並以處理不雅影片為由要求證人甲 前往溫
    情商旅等情，自無從遽認被告有以不雅影片脅迫證人甲 就
    範之情事可言。況且，誠若證人甲 確遭以公開不雅影片為
    要脅，衡情證人甲 在獨自前往旅館前，應會先詢問其前男
    友丙○○是否確有其事，何以證人甲  選擇獨自前往旅館赴約
    ，要與常情相悖。
  ⒍最後，證人丁○○、陳宗吉雖均證稱證人甲 事後有向渠等稱遭
    被告強制性交，並有出現激烈情緒反應等語，惟渠等對於證
    人甲 遭被告強制性交乙節，均係聽聞證人甲 所述，自屬為
    告訴人之同一、累積性證據，當無法作為告訴人指述之補強
    證據。至於渠等證述證人甲 所出現之激烈情緒反應，因證
    人甲 自承有憂鬱症、躁鬱症之病史（見本院卷二第121頁）
    ，對於患有身心疾病之證人甲 而言，引發其情緒不穩或激
    烈反應之原因多端，尚難認定證人甲  出現之情緒反應必緣
    於遭性侵所引起。
  ㈤從而，本案除證人甲 前揭證述外，其餘事證均不足以做為其
    證述之補強證據，自難以證人甲 前揭證述，遽認被告確有
    公訴意旨所指之強制性交犯行。
七、綜上所述，本案檢察官所舉前開證據，尚未達於通常一般人
    均不致有所懷疑，而得確信其為真實之程度，本院尚無從形
    成有罪確信之心證。此外，復無其他積極證據足認被告確有
    公訴意旨所指之強制性交犯行，揆諸前開法律規定及說明，
    自應為被告無罪之諭知。
據上論斷，應依刑事訴訟法第 301 條第 1 項，判決如主文。
本案經檢察官朱曉群提起公訴，經檢察官林佳勳到庭執行職務。
中　　華　　民　　國　　111 　年　　1 　　月　　11　　日
                  刑事第十八庭審判長法  官  陳囿辰
                                    法  官  羅文鴻
                                    法  官  姚懿珊
以上正本證明與原本無異。
如不服本判決應於收受判決後20日內向本院提出上訴書狀，並應
敘述具體理由。其未敘述上訴理由者，應於上訴期間屆滿後20日
內向本院補提理由書(均須按他造當事人之人數附繕本)「切勿逕
送上級法院」。 
      　　　　　　　　　　　　　　　書記官　張晏齊
中　　華　　民　　國　　111 　年　　1 　　月　　11　　日